# 拆迁补偿

提问人：taoyi4408 时间：2016-11-22 00:53:52
请问陈版主，甲公司（自然人控制且包含外方股东 ）与园区政府签订搬迁补偿协议，甲将公司将房屋及土地交付给园区政府，园区支付甲公司补账款。园区政府出具了一份土地收回决定书；补偿款由园区土地储备中心支付给甲公司；园区政府在报纸上打广告声明因整体规划，收回甲公司的土地使用权。评上述资料能否判断为政策性拆迁?如不属于政策性拆迁，流转税及所得税是否享受优惠？
谢谢！

回答人：chenyiwei
考虑以下问题： 1 、该拆迁事项是否为依据《国有土地上房屋征收与补偿条例》第八条规定，由政府组织实施的房屋征收； 2 、补偿款是否来源于财政预算内资金。

提问人：taoyi4408 时间：2016-11-22 11:49:07
请问陈版主，如果不属于政策性搬迁，收到的拆迁补偿是按照固定资产和无形资产的处置进行处理，直接计入处置当期损益？还是将收到的补偿款计入递延收益，资产净值计入营业外支出，同时将递延收益转入营业外收入，剩余递延收益按照重新购置资产的收益年限分期计入营业外收入？谢谢！

回答人：chenyiwei
应该是前一种。